[_meuSFsBGUvb#0] ^Мине/мин<prn><pers><p1><sg><acc>/ми<n><acc>/мин<n><px3sp><nom>/мин<n><px3sp><nom>+и<cop><aor><p3><pl>/мин<n><px3sp><nom>+и<cop><aor><p3><sg>$ ^һәр/һәр<det><qnt>$ ^җәйдә/җәй<n><loc>/җәй<n><loc>+и<cop><aor><p3><pl>/җәй<n><loc>+и<cop><aor><p3><sg>$ ^авылга/авыл<n><dat>$ ^әбиләргә/әби<n><pl><dat>$ ^кайтара/кайтар<v><tv><prc_impf>/кайтар<v><tv><pres><p3><sg>$ ^иделәр/и<cop><ifi><p3><pl>/и<v><tv><ifi><p3><pl>$^./.<sent>$
[/_meuSFsBGUvb]
[imX3eHImdJUS#0] ^Авылларда/авыл<n><pl><loc>/авыл<n><pl><loc>+и<cop><aor><p3><pl>/авыл<n><pl><loc>+и<cop><aor><p3><sg>$ ^кешеләр/кеше<n><pl><nom>/кеше<n><pl><nom>+и<cop><aor><p3><pl>/кеше<n><pl><nom>+и<cop><aor><p3><sg>$ ^җыешкан/җый<v><tv><coop><gpr_past>/җый<v><tv><coop><ger_past><nom>/җый<v><tv><coop><gpr_past><subst><nom>/җый<v><tv><coop><past><p3><sg>$ ^һәр/һәр<det><qnt>$ ^1/1<num>/1<num><subst><nom>$ ^сумга/сум<n><dat>$ ^республика/республика<n><attr>/республика<n><nom>/республика<n><nom>+и<cop><aor><p3><pl>/республика<n><nom>+и<cop><aor><p3><sg>$ ^бюджетыннан/бюджет<n><px3sp><abl>/бюджет<n><px3sp><abl>+и<cop><aor><p3><pl>/бюджет<n><px3sp><abl>+и<cop><aor><p3><sg>$ ^4/4<num>/4<num><subst><nom>$ ^сум/сум<n><attr>/сум<n><nom>/сум<n><nom>+и<cop><aor><p3><pl>/сум<n><nom>+и<cop><aor><p3><sg>$ ^өстәлә/өстә<v><tv><pass><prc_impf>/өстә<v><tv><pass><pres><p3><sg>$^./.<sent>$
[/imX3eHImdJUS]
[n3QDj31J14m4#0] ^Соңгы/соң<adv><attr>/соңгы<adj>/соң<adv><subst><nom>/соңгы<adj><subst><nom>/соңгы<adj>+и<cop><aor><p3><pl>/соңгы<adj>+и<cop><aor><p3><sg>/соң<adv><subst><nom>+и<cop><aor><p3><pl>/соң<adv><subst><nom>+и<cop><aor><p3><sg>/соңгы<adj><subst><nom>+и<cop><aor><p3><pl>/соңгы<adj><subst><nom>+и<cop><aor><p3><sg>$ ^җәйдә генә/җәй<n><loc>+гына<postadv>/җәй<n><loc>+и<cop><aor><p3><pl>+гына<postadv>/җәй<n><loc>+и<cop><aor><p3><sg>+гына<postadv>$ ^әти-әнинең/әти-әни<n><gen>$ ^мине/мин<prn><pers><p1><sg><acc>/ми<n><acc>/мин<n><px3sp><nom>/мин<n><px3sp><nom>+и<cop><aor><p3><pl>/мин<n><px3sp><nom>+и<cop><aor><p3><sg>$ ^үзе/үз<prn><ref><px3sp><nom>/үз<prn><ref><px3sp><nom>+и<cop><aor><p3><pl>/үз<prn><ref><px3sp><nom>+и<cop><aor><p3><sg>$ ^белән/белән<cnjcoo>/белән<post>$ ^диңгезгә/диңгез<n><dat>/диңгез<adj><subst><dat>$ ^аласылары/ал<vaux><prc_vol><p3><pl>/ал<v><tv><prc_vol><p3><pl>/ал<vaux><gpr_fut3><subst><pl><px3sp><nom>/ал<v><tv><gpr_fut3><subst><pl><px3sp><nom>$ ^килде/кил<vaux><ifi><p3><sg>/кил<v><tv><ifi><p3><sg>/кил<v><iv><ifi><p3><sg>$^./.<sent>$
[/n3QDj31J14m4]
